臺灣苗栗地方法院民事裁定  
111年度輔宣字第20號
聲  請  人  涂文峯  


相  對  人  涂玉玲  


關  係  人  劉育媛  

上列聲請人聲請選任受輔助宣告之人特別代理人事件，本院裁定
如下：
    主  文
選任關係人劉育媛（民國00年0月0日生，身分證統一編號：Z000
000000號）為相對人於辦理被繼承人涂耀光遺產分割事件之特別
代理人。相對人所分得之遺產，應符合其應繼分所分得之價值。
聲請程序費用新臺幣1,000元由相對人負擔。
    理  由
一、本件聲請意旨略以：相對人前於民國110年間經宣告為受輔
    助宣告之人，聲請人為輔助人。因兩造之父即被繼承人涂耀
    光於民國110年12月9日亡故，而有分割遺產之需要，又兩造
    均為被繼承人涂耀光之繼承人，兩造就分割遺產事件有法律
    上之利益衝突，聲請人不得為相對人行使同意權，而相對人
    之親屬即關係人劉育媛，為適當之人選，爰聲請選任關係人
    劉育媛為相對人辦理被繼承人涂耀光遺產分割事件之特別代
    理人等語。
二、按輔助人之行為與受輔助人之利益相反或依法不得代理時，
    法院得因輔助人、受輔助人、主管機關、社會福利機構或其
    他利害關係人之聲請或依職權，為受監護人選任特別代理人
    ，民法第1113條之1準用同法第1098條第2項定有明文。經查
    ，聲請人主張之事實，有戶籍謄本及本院110年度監宣字第2
    16號監護宣告事件裁定在卷可佐，自堪信為真實。茲審酌關
    係人劉育媛為相對人之親屬，與本件遺產分割事件無利害關
    係，且其同意擔任相對人之特別代理人，有同意書及戶籍謄
    本附卷可參，堪認由關係人劉育媛擔任相對人之特別代理人
    ，應可善盡保護相對人權益之責任，爰選任關係人劉育媛為
    相對人於辦理被繼承人涂耀光遺產分割事件之特別代理人。
三、又按法院選任特別代理人之裁定，得記載特別代理人處理事
    項之種類及權限範圍，家事事件法176條第4項準用第111條
    第3項定有明文。依聲請人提出之繼承系統表所示，被繼承
    人涂耀光之繼承人為兩造及涂耀光配偶及其他子女，相對人
    之應繼分應為1/6。為保護相對人之利益，本院爰依家事事
    件法第111條第3項之規定，酌定特別代理人之權限範圍，即
    本件選任之特別代理人於辦理被繼承人之遺產分割事件時，
    應使相對人所分得之遺產，符合其應繼分所分得之價值，附
    此敘明。
四、依家事事件法第177條、164條第2項，裁定如主文。
中　　華　　民　　國　　111 　年　　8 　　月　　25　　日
                   家事法庭     法  官　曾建豪
以上正本係照原本作成。
如對本裁定抗告須於裁定送達後10日內向本院提出抗告狀，並繳
納抗告費新臺幣1,000元。
中　　華　　民　　國　　111 　年　　8 　　月　　25　　日
                                書記官　盧品蓉